# 请教陈版主：项目地块开发建设未达到总投入的25%，转让项目公司股权有无障碍？

提问人：月亮落下 时间：2018-03-16 17:10:37
陈版主好： 《城市房地产管理法》第 39 条第一款第(二)项规定，以出让方式取得土地使用权，如欲转让，应当“按照出让合同约定进行投资开发，属于房屋建设工程的，完成开发投资总额的百分之二十五以上，属于成本开发的，形成工业用地或者其他建设用地条件。”即依据《国有土地使用权出让合同》获得土地后，未经一定规模的投资开发，土地使用权是不能转让的。
我在审计过程中，遇到了这样两种不同的情况，A地块在中山，因该项目地块开发建设尚未达到总投入的25%，造成项目公司股权无法办理变更手续；而B地块在汕尾，土地出让合同中也有总投入的25%的规定，B地块是未经过任何开发的裸地，但项目公司的股权从2008 年开始已经转了好几手，想了解这是什么原因。

回答人：chenyiwei
此问题是法律问题，建议咨询律师。个人理解这是各地执法口径的差异。有些地方依据实质重于形式原则认为转让项目公司股权等同于转让土地开发权，因此对项目开发建设进度未达到25%的股权转让不予认可；有些地方可能只看股权转让的法律形式。